【裁判字號】    92,交訴,107
【裁判日期】    920801
【裁判案由】    公共危險
【裁判全文】
臺灣板橋地方法院刑事判決                        九十二年度交訴字第一七號
    公  訴  人  臺灣板橋地方法院檢察署檢察官
    被      告  甲○○
右列被告因公共危險案件，經檢察官提起公訴（九十二年度偵字第一二八八號），
本院判決如左：
    主  文
甲○○駕駛動力交通工具肇事，致人受傷而逃逸，處有期徒刑陸月，如易科罰金，以
參佰元折算壹日。緩刑參年。
    事  實
一、甲○○於民國九十二年四月十八日二十一時十分許，駕駛車號ＦＡ─二０五六號
    自用小貨車，由臺北縣鶯歌鎮○○路直行往文化路方向行駛，途經臺北縣鶯歌鎮
    ○○路、國中街口時，因未注意車前狀況，自後方追撞由乙○○所騎乘車牌號碼
    ＳＥ９─八八八號之輕型機車，致乙○○受有胸部挫傷併擦傷、右手肘擦傷、左
    手踝挫傷、血尿等傷害（過失傷害部分未據告訴），甲○○於肇事後，未下車採
    取救護之措施，亦未報警，旋即竟意圖脫免刑責駕車逃逸。幸經路人報警處理，
    經警循線查獲。
二、案經臺北縣政府警察局三峽分局報請臺灣板橋地方法院檢察署檢察官偵查起訴。
    理  由
一、訊據被告甲○○矢口否認有於前揭時、地肇事逃逸之行為，辯稱：伊不知道有撞
    到被害人乙○○騎乘之機車，也不知道被害人騎在前面，是第二天才知道云云。
    經查：
（一）右開車號ＦＡ─二０五六號自小貨車肇事逃逸之事實，業據被害人於警訊、偵
      查指訴綦詳，並有照片十四幀、道路交通事故調查報告表一份、道路交通事故
      現場圖、財團法人恩主公醫院九十二年四月十八日出具之乙種診斷證明書一紙
      及和解書影本一紙附卷為證。
（二）第查，被告所駕駛之ＦＡ─二０五六號自小貨車，車前方保險桿右側有兩處十
      六公分之凹陷，而被害人乙○○所騎乘之ＳＥ９─八八八號輕型機車之損害之
      主要部位亦分別為右側之車身與引擎，以此情形觀之，顯見被告係由後方追撞
      被害人所騎乘之輕型機車；況且，被告於本院審理時自承：「我沒有肇事逃逸
      ，我聽到碰一聲，從後視鏡看又沒有人，就回家了，後來兒子說警察找，就去
      派出所」等語（見九十二年七月十八日審判筆錄），既然聽到有碰撞聲，依一
      般客觀合理之人，均應會停車並下車察看，不應僅從後視鏡察看，益證被告所
      辯，從後視鏡看又沒有人云云，無非卸飾之詞，不足採信。綜上，被告於駕車
      肇事後，已使被害人受有傷害，且為被告所明知，惟其仍未為任何救護措施，
      未報警，甚或留下任何聯繫資料，旋即駛離現場，其逃逸之行為，至為灼然。
      事證明確，被告肇事逃逸犯行，洵堪認定，應依法論科。
二、按刑法第一百八十五條之四之肇事致人死傷逃逸罪，乃為加強救護，減少被害人
    之死傷，促使駕駛人於肇事後能對被害人即時救護，是該罪之成立祇以行為人有
    駕駛動力交通工具肇事，致人死傷而逃逸之事實為已足，不以行為人之肇事有無
    過失，被害人是否因之成為無自救能力人為必要（最高法院九十年度台上字第六
    七八六號判決要旨可參）。查被告甲○○駕駛動力交通工具自小貨車追撞被害人
    乙○○所騎乘機車，致被害人倒地受傷後，仍駕車逃逸，核其所為，係犯刑法第
    一百八十五條之四之肇事逃逸罪。爰審酌被告駕車肇事後，即行逃逸，誠屬可議
    ，惟其事後已與被害人達成和解，有和解書附卷（偵查卷第十五頁）可參，被告
    應有悔意，並參酌其犯罪手段、所生危害等一切情狀，量處如主文所示之刑，並
    諭知易科罰金之折算標準。又被告未曾受有期徒刑以上刑之宣告，有臺灣高等法
    院被告全國前案紀錄表一紙在卷可稽，其對於本次駕車所肇生之事故已與被害人
    達成和解，足見其已知痛悔，惡性非重，且已歷此偵、審教訓，當知惕勵應不致
    有再犯之虞，因認其刑之宣告以暫不執行為適當，爰併予宣告緩刑三年，以啟自
    新。
據上論斷，應依刑事訴訟法第二百九十九條第一項前段，刑法第一百八十五條之四、
第四十一條第一項前段、第七十四條第一款，罰金罰鍰提高標準條例第二條，判決如
主文。
本案經檢察官余若凡到庭執行職務。
中        華        民        國      九十二    年    八    月    一    日
                                      臺灣板橋地方法院交通法庭
                                          法  官    潘  翠  雪
右正本證明與原本無異。
如不服本判決，應於判決送達後十日內向本院提出上訴狀 (應附繕本) ，上訴於
臺灣高等法院。
                                          書記官    張  成  龍
中        華        民        國      九十二    年    八    月    一    日


司法院資訊處製作；財團法人民間司法改革基金會備份。
